臺灣臺北地方法院民事裁定
                                   110年度店簡聲字第32號
聲  請  人  陳台華  
代  理  人  陳貽男律師
相  對  人  詩肯股份有限公司

法定代理人  林福勤  
相  對  人  廖乙臻  
            鄭慧嫻  
            汪秀妍  
上列聲請人因與相對人間損害賠償事件，聲請人聲請交付法庭錄
音內容，本院裁定如下：
　　主　　　文
聲請人於繳納費用後，許可將本院一零八年度店簡字第一六五六
號損害賠償事件於民國一百一十年七月二十一日言詞辯論程序之
法庭錄音光碟交付聲請人。
聲請人就第一項所示錄音光碟內容，不得散布、公開播送，或為
非正當目的使用。
　　理　　　由
一、按當事人及依法得聲請閱覽卷宗之人，因主張或維護其法律
    上利益，得於開庭翌日起至裁判確定後六個月內，繳納費用
    聲請法院許可交付法庭錄音或錄影內容；前3條所定法庭之
    錄音、錄影及其利用保存等相關事項之辦法，由司法院定之
    ，法院組織法第90條之1第1項前段、第90條之3定有明文。
    另當事人及依法得聲請閱覽卷宗之人，因主張或維護其法律
    上利益，聲請交付法庭錄音或錄影內容時，應敘明理由，由
    法院為許可與否之裁定。法院受理前項聲請，如認符合聲請
    人要件，並在聲請期間內提出，且就所主張或維護法律上之
    利益已敘明者，除法令另有排除規定外，應予許可。第一項
    聲請經法院裁定許可者，每張光碟應繳納費用新臺幣五十元
    。持有第一項法庭錄音、錄影內容之人，就取得之錄音、錄
    影內容，不得散布、公開播送，或為非正當目的使
　　用，亦為法庭錄音錄影及其利用保存辦法第8條所明定。
二、聲請意旨略以：民國110年7月21日開庭時，因上訴人即原告
    開庭時戴著口罩，該日筆錄疑似漏未記載上訴人即原告開庭
    時陳述之重要事項，上訴人即原告為完整比對，爰聲請交付
    108年度店簡字第1656號事件於110 年7月21日言詞辯論程序
　　之法庭錄音內容。
三、查聲請人為本院108年度店簡字第1656號損害賠償事件之當
    事人，為依法得聲請閱覽卷宗之人。又聲請人復已敘明聲請
    交付法庭錄音以維護其法律上利益之理由，故聲請人本件之
    聲請，核無不合，應予准許。爰依上開規定，裁定如主文所
    示。惟聲請人依法就取得之法庭錄音光碟內容，不得散布、
    公開播送，或為非正當目的使用，併特予裁示以促其注意遵
　　守。
中　　華　　民　　國　　110 　年　　10　　月　　29　　日
                  臺灣臺北地方法院新店簡易庭
                          法　　　官  張淑美
上正本證明與原本無異。
如不服本裁定，應於送達後10日內，向本院提出抗告狀並表明抗
告理由，如於本裁定宣示後送達前提起抗告者，應於裁定送達後
10日內補提抗告理由書(須附繕本)。
中　　華　　民　　國　　110 　年　　10　　月　　29　　日
                          書  記  官  馮姿蓉